臺灣新北地方法院民事判決
111年度婚字第424號
原      告  甲○○  

訴訟代理人  李柏杉律師
被      告  乙○○    住新北市○○區○○街00巷00弄00                            號樓  


訴訟代理人  蔡文傑律師(扶助律師)
上列當事人間請求離婚等事件，本院於民國111年9月14日言詞辯
論終結，判決如下：
    主      文
准原告與被告離婚。
訴訟費用新臺幣參仟元由被告負擔。
    理    由
一、原告起訴主張略以：兩造於民國111年10月24辦理結婚登記
    ，婚後感情融洽，然而，被告於107年12月6日入監執行殘刑
    後，原告從被告的臉書帳號發現被告與女人洪嘉謓有曖昧交
    往對話，甚至被告即將入監服刑前，彼雙方仍沒有分手，原
    告始知被告婚後一直隱瞞欺騙原告，原告利用去監獄探視被
    告時質問被告，被告竟否認，兩造發生激烈爭吵，致原告精
    神受有痛苦。
　　兩造婚後經濟不寬裕，原本尚能互相協助，但被告入監後，
    原告經濟困難而辛苦工作，知悉被告早已肯叛婚姻後，令原
    告失去維持婚姻的意願。
　　因被告入監前早已背叛婚姻的互信基礎，可見被告早已無與
    原告共同生活之意願，兩造失去互信互賴、相互協力關係，
    兩造間有難以維持之重大事由而無復合可能，此事由亦屬可
    歸責於被告。為此依民法第1052條第2項規定請求本院判決
    離婚等語。並聲明：請求准原告與被告離婚。
二、被告答辯略以：兩造婚前交往時，約於105年12月左右，原
    告即已知悉被告剛獲假釋，尚餘3年3個月17日殘刑待執行。
    兩造熱戀時，原告孕有一女胎，待原告生下女兒後，兩造於
    106年10月24日登記結婚。被告於107年12月入監執行殘刑後
    ，原告每週固定偕女兒前往宜蘭監獄探視被告，被告未曾對
    原告施以精神壓迫。
　　被告與訴外人洪嘉謓為舊識，對話間有言語曖昧，亦不代表
    被告與訴外人洪嘉謓有不正當男女關係。被告於服刑期間，
    分別收受原告及被告獄友「濬」之來信，顯示原告愛慕被告
    獄友「濬」，應係原告提起離婚訴訟的原因。
　　被告感念原告在被告服刑期間仍辛苦扶養女兒，被告日後出
    獄願意為原告及女兒打造完整安定之家庭等語。並聲明：請
    求駁回原告之訴。
三、查，原告主張之事實，業據原告提出戶籍謄本、被告與訴外
    人洪嘉謓之臉書私訊對話紀錄截圖為證，並經本院依職權調
    閱全戶戶籍資料查詢結果、被告之臺灣高等法院在監在押全
    國紀錄表、被告之刑事前案紀錄表在卷可稽。
　　依原告提出之前揭臉書私訊截圖，顯示被告與訴外人洪嘉謓
    於107年10月22日至同年11月20日間有曖昧對話紀，內容略
    以「(被告)我說怎樣，怎麼不回，我打整晚了…(洪嘉謓)戒
    不戒在於你，你要分手我能說什麼?(被告)我哪有，是你吧!
    你有沒有封鎖我」、「(洪嘉謓)你是不回我了嗎?起床賴我
    。(被告)在睡，睡一天了。」、「(被告)跟誰講這麼久，我
    打給你都沒看嗎?我打幾通了，你都不會看一下。」，顯見
    被告於入監獄前與訴外人洪嘉謓有男女關係而未分手，核與
    原告指訴相符。
　　被告抗辯原告於被告入監後愛慕被告獄友「濬」云云，無非
    以被告提出的二封書信為憑。依書信內容，其中一封為被告
    獄友「濬」寫信給被告表示：「…那天，她跟我告白了，說
    她喜歡上我…當下我腦袋一片空白，就那次我被她抱了一下…
    她說她已經想了幾天了，她怕跟我說這件事，她自己也控制
    不了自己，我說妳還有婚姻且我無法跟你交代，她就說她之
    前就告訴我們說她跟你早回不去了，要離婚也不是第一次說
    了。....還是要告訴你，我沒有做出對不起你的事....我猜
    想是，一部分她要離婚是因為她做這種工作，如果你回來了
    ，你確定你能接受她嗎？....重點一，你的背叛。重點二，
    我猜想是她做這種工作，你們一定會吵架，且她認為你也接
    受不了。重點三，女人變心了。」等語。另封署名「曉恩」
    寫給被告的信表示：「他沒有搶你老婆，是你一直逃避著，
    你跟我夫妻之間早已實存名亡，....我永遠永遠都不會原諒
    你背叛我欺瞞我長達半年之久的事實。....你還在把我當白
    痴一樣欺騙我，在外面有別的女人，既然膽大妄為的想要腳
    踏兩條船，....，欺騙我背叛我還長達半年之久，而且還是
    你都已經進去四、五個月，我自己發現的。....。當我跟你
    弟吵架，你父母明明有看到，他是多不尊重我這個大嫂的，
    竟還一味的偏向你弟，讓我受盡委曲，於是我過著生不如死
    的到處借錢生活，連機車都押當鋪，為了付保母薪水，而後
    實在不行了，因我再不想辦法，我跟女兒真的要吃大便了。
    我本來就是自尊心很強的人，但為了女兒與生活，我內爭扎
    了三個月，迫於無耐無路可走，只好忍受屈辱，抛下自尊，
    下海賣身，每天痛苦的忍受我做嘔的客人，任由客人每天不
    同各式各樣的，擺弄玩樂我身體的男人，在我身心靈上肆意
    百般的玩弄，你根本無法想像我所遭受的折磨苦難，忍受多
    少痛苦委曲，才得以養育我的寶貝女兒，給她安穩又無缺的
    生活。....我已經無法再愛妳了，也無法再信任你。」等語
    。
　　依被告提出的二封書信，可知被告入監後，原告經濟生活窘
    困、無法維持自己及幼女生活、不獲夫家公婆及小叔的援助
    ，不得不從事出賣靈肉工作，兼以獲悉被告早已外遇背叛婚
    姻事實，原告精神痛苦可謂鉅大，足以令原告失去維持婚姻
    的意願，此時被告獄友「濬」同情原告而予以安慰，令原告
    一時投射感情依賴而表達愛慕，惟被告獄友「濬」予以拒絕
    ，是認原告精神痛苦的一時愛慕並不構成背叛婚姻，反而被
    告仍未同理原告的艱難處境，更不願反省道歉曾欺瞞背叛原
    告的事實。
　　依上開調查，兩造主觀上均已失去維持婚姻的真實意願，客
    觀上亦因被告入監服刑近四年而無共同生活交集，婚姻發生
    重大破裂，兩造可歸責性已難分軒輊。
四、按有民法第1052條第1項以外之重大事由，難以維持婚姻者
    ，夫妻之一方得請求離婚，同條第2項定有明文。核其立法
    意旨，係夫妻一方之事由，雖不備同條第1項所列各款之要
    件，祇須按其事由之情節，在客觀上確實難以維持婚姻生活
    者，亦得請求裁判離婚。現代婚姻係以男女雙方之感情為基
    礎，以雙方情投意合，相互溝通扶持，彼此容忍，共同經營
    婚姻生活為要件，故所謂難以維持婚姻之事由，須該事由足
    以妨害婚姻互敬互愛、互信互諒之基礎，且已達於任何人處
    於同一境況，均將無意維持婚姻之程度，自屬上開條款之重
    大事由。
　　依上開調查，被告婚後欺瞞原告而與洪嘉謓發展男女關係，
    直至被告入獄前仍與洪嘉謓曖昧對話，被告入獄迄今近四年
    而使兩造失去共同生活關係，原告陷入經濟困頓而不得不出
    賣靈肉以扶養幼女，情境令人同情，雖原告因被告獄友「濬
    」的安慰而有情感愛慕，但並無實際交往，是認兩造主觀上
    均已失去維持的真實意願，客觀上分居近四年，兩造婚姻已
    達難以維持的重大破綻，夫妻形同陌路，夫妻關係名存實亡
    ，兩造均有難分軒輊的責任。
　　因兩造婚姻既生破綻，基礎嚴重動搖，難期有共同之婚姻生
    活，應已合乎重大事由難以維持婚姻之要件，因此原告依民
    法第1052條第2項規定訴請離婚，依法有據，應予准許。
　　至於原告原主張另有民法第1052條第1項第10款事由訴請判
    決離婚云云，但因被告抗辯該款事由已逾除斥期間，原告遂
    捨棄主張該事由，且本院已依民法第1052條第2項規定准予
    離婚，是以就其他事由即無庸再予審認，附此說明。
五、訴訟費用負擔之依據：家事事件法第51條、民事訴訟法第78
    條。
中　　華　　民　　國　　111 　年　　10　　月　　12　　日
                   家事法庭     法  官　黃惠瑛
以上正本證明與原本無異。
如對本判決不服，應於判決送達後20日內向本院提出上訴狀。
中　　華　　民　　國　　111 　年　　10　　月　　12　　日
                                書記官　陳建新